臺灣士林地方法院小額民事判決
111年度士小字第2141號
原      告  兆豐產物保險股份有限公司

法定代理人  梁正德  
代  理  人  謝宇森  
被      告  戴芃元  

上列當事人間侵權行為損害賠償(交通)事件，於中華民國111年1
0月18日言詞辯論終結，本院判決如下：
    主  文
被告應給付原告新臺幣玖仟壹佰捌拾玖元，及自民國一百一十一
年十月七日起至清償日止，按年息百分之五計算之利息。
原告其餘之訴駁回。
訴訟費用新臺幣壹仟元，其中新臺幣伍佰柒拾玖元由被告負擔，
餘由原告負擔。
本判決原告勝訴部分得假執行。
    事實及理由要領
一、原告起訴主張：被告於民國111年5月2日15時18分許，騎乘
    車牌號碼000-0000號普通重型機車（下稱A車）行經臺北市
    大同區環河北路1段與南京西路交岔路口處時，因涉有未注
    意車前狀況之過失，致撞擊原告所承保訴外人楊振銘駕駛之
    車牌號碼000-0000號自用小客車（下稱B車）。致該車受有
    損害。經送廠維修後，計支出修復費用共新臺幣（下同）15
    ,869元（含工資費用：1,264元、零件費用：2,400元及塗裝
    費用：7,205元），原告已全部依保險契約賠付予楊振銘，
    依保險法第53條規定，原告自得代位求償。為此，爰依保險
    法第53條、民法第184條第1項前段、第191條之2之規定，聲
    明請求被告賠償15,869元，及自起訴狀繕本送達翌日起至清
    償日止，按年息5％計算之利息等語。
二、被告則以：伊不否認就本件交通事故有過失，伊有向警方要
    求調取監視器錄影畫面，但是調不到。原告保車駕駛有跨越
    雙白線之違規駕駛行為，B車行駛至快要到機車停車格時突
    然向左偏移，致伊煞車不及才撞上，且A、B車兩車碰撞當時
    力道很輕微，與原告所提車損照片不符，原告所提車損照片
    係屬偽造，但本件沒有要聲請修車廠人員作證等語，資為抗
    辯；並聲明求
    為駁回原告之訴。
三、原告主張被告於上開時、地騎乘A車與楊振銘駕駛之B車發生
    本件交通事故，造成B車受有損害等情，業據提出與所述相
    符之查核單、行車執照、駕駛執照、道路交通事故當事人登
    記聯單、道路交通事故肇因初步分析研判網頁資料、估價單
    、統一發票及賠款滿意書等件為證，且經本院依職權向臺北
    市政府警察局交通警察大隊調取道路交通事故初步分析研判
    表、道路交通事故現場圖、道路交通事故補充資料表、A3類
    道路交通事故調查紀錄表、號誌運作表、道路交通事故當事
    人登記聯單及現場照片等資料在卷可查。被告固不否認有過
    失，惟仍辯以原告保車駕駛有跨越雙白線之違規駕駛行為，
    且其行駛至快要到機車停車格時才突然向左偏移，致伊煞車
    不及才肇事，故原告保車駕駛亦與有過失云云，惟被告未提
    出任何有利於己之證據舉證以明，且與卷附道路交通事故初
    步分析研判表記載：被告騎乘A 車未注意車前狀況，並隨時
    採取必要之安全措施為本件交通事故肇事原因；而原告保車
    駕駛楊振銘駕駛B 車尚未發現肇因等語（見本院卷第32頁）
    不符。故被告所辯，與上開事證不符，為不可採。
四、按因故意或過失，不法侵害他人之權利者，負損害賠償責任
    ，民法第184條第1項前段定有明文。又依民法第196條規定
    ，不法毀損他人之物者，被害人得請求其物因毀損所減少之
    價額，而所謂賠償物被毀損所減少之價額，得以修復費用為
    估定標準，但以必要者為限（最高法院77年度第9次民事庭
    會議決議參照）。是本件原告因本件交通事故致B受損，以
    修理費作為減少價額之依據，請求被告賠償，自為法所許。
    據原告所提估價單及統一發票，B車修復費用為15,869元（
    含工資費用：1,264元、零件費用：2,400元及塗裝費用：7,
    205元）。被告雖抗辯A、B車兩車碰撞當時力道很輕微，與
    原告所提車損照片不符，原告所提車損照片係屬偽造
　　云云，惟觀諸卷附現場照片（見本院卷第41、42、43頁）可
    知，本件交通事故發生A、B兩車碰撞當時，A車右前車頭與B
    車左後車身均產生明顯之新刮痕，並非如被告所辯A、B車兩
    車碰撞當時力道很輕微，且原告估價單係由B車原廠所開立
    ，核其修繕項目亦與B車受損係左後車身部位大致相符。被
    告既表示不聲請傳喚維修人員，復未舉證證明原告所提車損
    照片與卷附現場照片有何不相符合之情，是被告空言抗辯原
    告所提車損照片係屬偽造，乏其所據，無足憑採。然而以新
    零件更換舊零件之零件折舊部分非屬必要費用，應予扣除。
    查B車係於108年9月15日出廠使用（行照上未寫明出廠日，
    依法推定為該月15日），有行車執照附卷可稽，依行政院所
    頒固定資產耐用年數表及固定資產折舊率表規定，自用小客
    車耐用年數為5年，依定率遞減法每年應折舊一千分之三百
    六十九，參酌「營利事業所得稅查核準則」第95條第6項規
    定「固定資產提列折舊採用平均法或定率遞減法者，以1年
    為計算單位，其使用期間未滿1年者，按實際使用之月數相
    當於全年之比例計算之，不滿1月者，以1月計」。據此，則
    至發生本件交通事故之日即111年5月22日為止，B車已實際
    使用2年8月，故原告就更換零件部分，所得請求被告賠償之
    範圍，於扣除如附表計算書所示之折舊值後，應以720元為
    限，加上其餘非屬零件之工資費用1,264元及塗裝費用7,205
    元，共計9,189元。
五、從而，原告依保險代位及民法侵權行為法律關係，請求被告
    賠償原告9,189元，及自起訴狀繕本送達翌日（即111年10月
    7日）起至清償日止，按年息5％計算之利息，為有理由，
    應予准許，逾此部分之請求，為無理由，應予駁回。
六、本件事證已臻明確，兩造其餘攻擊防禦方法及舉證，經核均
    與本件判決結果不生影響，爰不一一贅述，附此敘明。
七、本件原告勝訴部分係小額程序為被告敗訴之判決，依民事訴
    訟法第436 條之20規定，應依職權宣告假執行，並依職權確
    定訴訟費用額為1,000元（第一審裁判費），其中579元應由
    被告負擔，餘由原告負擔。 
中　　華　　民　　國　　111 　年　　10　　月　　28　　日
                  士林簡易庭法  官  張明儀
以上正本係照原本作成。
如不服本判決，應於送達後20日內，向本院提出上訴狀，並表明
上訴理由（上訴理由應表明一、原判決所違背之法令及具體內容
。二、依訴訟資料可認為原判決有違背法令之具體事實。），如
於本判決宣示後送達前提起上訴者，應於判決送達後20日內補提
上訴理由書（須附繕本），如未於上訴後20日內補提合法上訴理
由書，法院得逕以裁定駁回上訴。
中　　華　　民　　國　　111 　年　　10　　月　　28　　日
                            書記官  劉彥婷
附錄：
一、民事訴訟法第436條之24第2項：
    對於小額程式之第一審裁判上訴或抗告，非以其違背法令為
    理由，不得為之。
二、民事訴訟法第436條之25：
    上訴狀內應記載上訴理由，表明下列各款事項：
    (一)原判決所違背之法令及其具體內容。
    (二)依訴訟資料可認為原判決有違背法令之具體事實。　　
附表
-----
折舊時間           金額
第1年折舊值        2,400×0.369=886
第1年折舊後價值    2,400-886=1,514
第2年折舊值        1,514×0.369=559
第2年折舊後價值    1,514-559=955
第3年折舊值        955×0.369×(8/12)=235
第3年折舊後價值    955-235=720